臺灣雲林地方法院交通事件裁定　　　　　　　　　　　九十一年度交聲字第五一號
　　原處分機關　公路局嘉義監理所雲林監理站
　　異　議　人
　　即受處分人　甲○○
右列受處分人因違反道路交通管理處罰條例案件，對於交通部公路局嘉義區監理所雲
林監理站九十一年四月三日所為之處分（原處分案號：雲監五字第裁七二–ＫＡＢ一
八０七九三、裁七二–ＫＡＢ一八０七九四號），聲明異議，本院裁定如左：
    主  文
異議駁回。
    理  由
一、異議意旨略以：本件裁決處分，係根據雲警交字第ＫＡＢ–一八０七九三、及一
    八０七九四號舉發違反道路交通管理事件通知單，及警方口述處理狀況所為。然
    本件舉發並無異議人之簽章及扣留物件，亦無具體証據足証異議人當時確實在場
    ，且亦無証據足以証明異議人有違規之事實，故異議人認為本件舉發有偏頗，異
    議人並無違規等語。
二、按汽車行駛，行車執照未隨車攜帶者，處汽車所有人新台幣三百元以上六百元以
    下罰鍰；又汽車駕駛人，駕駛車輛未隨身攜帶駕駛執照者，處新台幣三百元以上
    六百元以下罰鍰；又汽車駕駛人，行車速度，超過規定之最高時速者，處新台幣
    一千二百元以上二千四百元以下罰鍰，道路交通管理處罰條例第十四條第一項、
    第二十五條第一項及第四十條第一項分別定有明文。且依同條例第六十三條第一
    項規定，汽車駕駛人有該條例第四十條第一項之情形者，除依原條款處罰鍰外，
    並記違規點數一點。
三、經查：
（一）車號ＳＮ–七六八六號自用小客車雖登記為程日淵所有，然實際所有人為異議
      人甲○○，並由異議人於九十一年二月二十三日零時，駕駛該車在二崙鄉○○
      路經值勤員警取締其超速駕駛等情，為異議人所自陳，足信屬實，故異議意旨
      以無証據足証為異議人駕車云云，為無可採。
（二）且取締當時異議人係以時速八十五公里之速度超速經過取締地點，異議人經執
      行取締員警當場攔下，告知該路段行車速限為六十公里，異議人已經超速，並
      請異議人看雷達測速器後，異議人尚且質疑証人等是否為警察，經証人等提示
      證件後，異議人才相信值勤人員之身份；惟異議人仍拒不提出行車及駕駛執照
      等身分証件，亦不願表示姓名、住所。經証人告知如不表明身分，有違反社會
      秩序維護法規定之虞時，異議人才口頭表示姓名，經証人依照異議人口述資料
      填發舉發單後，異議人又拒絕簽收舉發通知單。再經証人詳細告知異議人違規
      事由、時間、地點及應到案之時間及處所等情，業經証人即本件現場執行取締
      之員警陳志宏到庭結証屬實。且上開証述取締經過情節為異議人所不否認，並
      有雲林縣警察局九十雲警交字第ＫＡＢ一八０七九三號舉發違反道路交通管理
      事件通知單載明「未核對身份」、「當事人拒簽收不服．．．」等語在卷可參
      ，堪認屬實。
（三）雖異議人主張二崙分駐所與異議人之弟弟有一案件在上訴中，而該分駐所已經
      有很多警員因該案被調走，因此，懷疑本件是員警依照異議人家裡之車牌號碼
      去舉發等語。然查，異議人既然在取締當時，確有駕駛上開汽車經過取締地點
      ，並因超速經值勤之員警攔下取締，當無警員逕以上開車牌號碼舉發之情。再
      者，証人証稱其與異議人並不認識乙節，亦為異議人所不否認，足信屬實。証
      人既與異議人互不認識，堪信雙方並無怨隙，則縱有如異議人所述其弟弟與二
      崙分駐所在訴訟中之情形，証人亦當無故意誣陷之理。
（四）再者，異議人雖又主張：測速器上並未顯示異議人所駕汽車之車牌等足資辯識
      異議人車輛之資料，尚難認是異議人駕車違規等語。然異議人駕駛上開車輛經
      過前開取締地點，超速違規，經值勤員警當場攔下取締等情，既經上開証人結
      証明確，且異議人對於上開本件取締過程之証述，亦無爭執，而証人與異議人
      又互不認識，而無怨隙，再者，上開証述過程並與舉發通知單上所載之情節相
      符，可見証人之上開証述情節與事實相符，異議人有為本件超速違規之行為，
      並不服取締而拒絕出示行車及駕駛執照等情，足以認定。尚難單憑該取締器材
      ，無法顯示違規車輛之車牌等資料，而解免其違規責任。從而，原處分機關爰
      引道路交通管理處罰條例第十四條第一項第二款及第二十五條第一項第三款、
      第四十條第一項規定，分別裁處異議人罰鍰新台幣三百元及二千二百元，並依
      同條例第六十三條第一項規定，記異議人違規點數一點，於法並無不合。本件
      異議為無理由，應予駁回。
四、據上論斷，應依道路交通管理處罰條例第八十七條第二項、道路交通案件處理辦
    法第十九條，裁定如主文。
中      華      民      國      九十一      年    六    月    二十四    日
                                        臺灣雲林地方法院刑事第一庭
                                            法  官  黃  一  馨
右正本證明與原本無異。
如不服本裁定，應於裁定送達後五日內向本院提出抗告狀。
                                            書記官  鄭  國  銘
中      華      民      國      九十一      年    六    月    二十四    日
